Inventaris van het archief van het Bouwcentrum te Rotterdam, (1911) 1945-1984
Nationaal Archief, Den Haag
- Schenking 1983., A
  - Bureau Documentatie Bouwwezen (10): Commissie Indexcijfer Bouwkosten., A.37
    - Dossiers inzake risicoberekeningen van woningen in Enschede door Van Vliet en Van Dulst., 1958-..; 422
    - Dossier inzake risicoberekeningen van woningen in Tilburg door Van Vliet en van Dulst., 1957-1961; 423
    - Dossier inzake risicoberekeningen van woningen in het Bouwplan Wielwijk door Van Vliet en Van Dulst in Dordrecht., 1955-1961; 424
    - Dossier inzake risicoberekeningen van woningen in korrelbeton door Van Vliet en Van Dulst in Dordrecht., 1955-1961; 425
    - Dossier inzake risicoberekeningen van woningen door N.V., Gembouw in Den Haag., 1958-1964; 426
    - Dossier inzake een ander complex in Den Haag door Gembouw., 1958-1964; 427
    - Dossier inzake de risicoberekening van 807 woningen in Den Haag volgens het systeem Rottinghuizen door Gembouw., 1958-1962; 428
    - Dossier inzake risicoberekeningen van andere woningen in Den Haag., 1957-1962; 429
    - Specimina van berekeningsformules, met indexberekeningen., 1950-1957; 430
    - Dossier inzake risicoberekeningen van een woningcomplex in 's-Hertogenbosch., 1956-1960; 431
    - Stukken betreffende de vaststelling van clausules voor indexberekeningen en voorschriften, met modelstaten., 1956-1959; 432
    - Cobouw 13 mei 1955 en 12 april 1957., De Christelijke Bouwvakpatroon 13 april 1956.; 1955-1957; 433
    - Indextabellen., 1946-1964; 434-436
      - Tabel 1-6., 434
      - Tabel 13-18., 435
      - Tabel 32-36., 436
    - Prijsindexkaarten. 1954-1961: Algemeen en categorie 1-16, categorie 01., 437
    - Prijsindexkaarten. Categorie 02-08., 1954-1961; 438
    - Loonindexkaarten per bedrijfstak. nr. 100-127., 1946-1961; 439
    - Loonindexkaarten per bedrijfstak nr. 122-140 en nadere regelingen., 1946-1961; 440
    - Kaarten van rayons betreffende prijsberichtgeving., 1946; 441
    - Stukken betreffende bedrijfspensioens-verzekeringen., 1949-1960; 442
    - Documentatie en correspondentie over de indeling naar gemeente-klassen en berichtgeving dienaangaande., 1946-1960; 443
    - Documentatie over de regeling van honoraria van architecten., 1946-1952; 444
    - Documentatie over collectieve arbeidsovereenkomsten in het bouwbedrijf, het baggerbedrijf en de steenindustrie., 1940-1956; 445
    - Documentatie over collectieve arbeidsovereenkomsten in met de bouw verbonden bedrijven., 1940-1956; 446-447
      - Bestanddeel 1., 446
      - Bestanddeel 2., 447
  - European Organization for Quality Control (1)., A.38
    - Stukken betreffende statuten., 1960; 448
    - Algemene rapporten., 1960-1964; 449
    - Correspondentie van het secretariaat., 1961-1963; 450
    - Stukken betreffende vergaderingen van de Editorial Board., 1958-1964; 451
  - Stichting Ratiobouw (7)., A.39
    - Nota's van de Studiecommissie Hoogbouw, met tekeningen., 1957; 452
    - Dossier inzake een systeembouw voor kantoren, ontworpen door het Bouwbedrijf Raymakers in Eindhoven., 1962; 453
    - Dossier inzake de ombouw van het hoofdgebouw van De Nederlanden van 1845., 1959; 454
    - Dossier inzake een onderzoek naar de elasticiteitsmodule van beton-triplex en -multiplex voor Picus-Eindhoven., 1960; 455
    - Stukken betreffende diverse methoden van machinaal pleisteren van wanden., 1962; 456
    - Stukken betreffende diverse verzoeken., 1955-1965; 457
  - Stichting Bouwcentrum (10): Tentoonstellingscommissie., A.40
    - Dossiers betreffende permanente standhouders., 1955-1965; 458-459
      - Bestanddeel 1., 458
      - Bestanddeel 2., 459
    - Stukken betreffende een tentoonstelling over staaltoepassing in onderzoek., 1963; 460
  - European Organization for Quality Control (2)., A.41
    - Stukken betreffende het vijfde internationale congres over kwaliteitscontrole., 1962; 461
  - Tijdschrift Sigma., A.42
    - Overdrukken van artikelen., 1961; 462
    - Financiële overzichten., 1955-1956; 463
  - Vereniging voor de Statistiek (3)., A.43
    - Notulen en correspondentie van de Stichting Opleiding Statistiek., 1961-1962; 464
    - Stukken betreffende cursussen van de Stichting Opleiding Statistiek., 1961-1963; 465
  - Stichting Bouwcentrum (11): publicaties., A.44
    - Dossiers inzake artikels van bedrijven, bestemd voor het Technisch Commercieel Documentatie blad, door het Bouwcentrum uit te geven., 1966; 466-479
      - Wapex Vloeren van Sikkens Smit n.v., 466
      - Betonpalensysteem De Waal n.v., 467
      - Grondverbeteringsprocessen van Nederhorst Gouda., 468
      - Saba Thiokol Compounds van Saba n.v. te Dinxperlo., 469
      - Suwide en Tetlar wandbekleding van Hatéma Helmond., 470
      - Prefab-elementen van de n.v. Betonmaatschappij v.h. Bodegom., 471
      - Thermisch verzinken, door de Stichting Doelmatig Verzinken., 472
      - Liften en roltrappen, door de Nederlandse Vereniging voor Liftnijverheid., 473
      - Aluminium gordijngevels door Nijs en Vale n.v. Nijmegen., 474
      - Thyssen stalen daken, vloeren en wanden., 475
      - AGA-radiatoren door AGA Nederland n.v., 476
      - Edy geëmailleerde bouwpanelen door Emaillagefabriek De IJssel., 477
      - Glas voor bouwinrichting door verffabriek Krug in Haarlem., 478
      - Suwide Wand- en Muurbekleding door Hatéma Helmond., 479
    - Rapport inzake het doel, bedrijf en kapitalisatie van de n.v. Bouw Internationaal Centrum in Rotterdam, met prospectus., 1963; 480
    - Stukken betreffende de oprichting van de n.v. Bouw Internationaal Centrum te Rotterdam., 1963; 481
  - Stichting Verletsbestrijding Bouwbedrijf (S.V.B.)., A.45
    - Doorslagen van uitgaande brieven., 1964; 482
    - Circulaires., 1964; 483
  - Stichting Ratiobouw (8)., A.46
    - Archief van de commissie Dakplaten van de Stichting Beoordeling Bouwconstructies en Bouwmaterialen., 1965; 484
    - Stukken betreffende een onderzoek van T.N.O. naar een witte P.V.I. latexverf., 1961; 485
    - Stukken betreffende een enquête naar het gebruik van de verfsoort Fablon 100., 1961; 486
    - Briefwisseling, alfabetisch geordend, letters R-Z., 1964; 487
    - Briefwisseling met de C.A. Venezolana de Cementos., 1962-1964; 488
    - Stukken betreffende een onderzoek naar schoorsteenkappen, in het bijzonder de Drewes schoorsteenkap., 1952-1965; 489
    - Stukken betreffende contacten met de commissie Shuntschoorstenen van de Vereniging van Gasgebruikers in Nederland (VEGIN)., 1956-1959; 490
  - Stichting Bouwcentrum (12): Tentoonstellingscommissie., A.47
    - Stukken betreffende een Hongaarse architectuurtentoonstelling., 1967; 491
    - Dossiers betreffende permanente standhouders., 1950-1967; 492-493
      - Bestanddeel 1., 492
      - Bestanddeel 2., 493
- Aanvulling 1985., B
  - Stichting Ratiobouw (9) en Vereniging Toepassing Kunststoffen Bouwwezen., B.1
    - Notulen van vergaderingen, met correspondentie., 1961-1964; 494
    - Notulen van vergaderingen van de bestuurscommissie ontwikkelingswerk., 495
    - Jaarverslagen van de Vereniging Toepassing Kunststoffen Bouwwezen., 1968-1971; 496
    - Archief van werkgroep 3 van de commissie ontwikkelingswerk: rapport over de ontwikkelingscyclus met tekeningen., 1965; 497
  - Redactie van het blad Bouw., B.2
    - Vergaderstukken van commissies binnen de redactie., 1962-1963; 498
    - Notulen van vergaderingen van de Bedrijfseconomische Commissie., 1958-1962; 499
    - Notulen van vergaderingen van de commissie voor architectonische en stedebouwkundige vraagstukken., 1956-1963; 500
    - Notulen van vergaderingen van de commissie voor sociaaleconomische vraagstukken., 1958-1963; 501
    - Notulen van vergaderingen van de commissie voor technische vraagstukken., 1956-1961; 502
    - Exemplaren van het tijdschrift The way ahead, volume V-X., 1952-1962; 503
    - Dossier "contacten met uitgeverij."., 1960-1962; 504
  - Stichting Voorlichtingscentrum Stalen Ramen., B.3
    - Stukken van de Stichting Voorlichtingscentrum Stalen Ramen (Voorlichtingscommissie Stalen Ramen)., 1955-1956, 1960-1962; 505
  - Centrum Bouwen in Staal., B.4
    - Stukken betreffende cursussen van de Stichting Centrum Bouwen in Staal., 1957-1958; 506
  - Stichting Ambachtscentrum., B.5
    - Stukken van de werkgroep Werkplaatsinrichting voor Opticiëns., 1957-1961; 507
    - Stukken betreffende adviezen over jachthavens en jachtwerven., 1957-1960; 508
    - Stukken betreffende adviezen over efficiency in het meubelmakersambacht (FS 214), Electrotechnische ambachtsnijverheid (FS 215), het rijwielkleinbedrijf (FS 216) en tandtechniek., 1958; 509
  - Diversen., B.6
    - Prospectus van de oprichting van een Bouw Internationaal Centrum N.V., 1961; 510
    - Plakboeken van tentoonstellingen van de Vereniging voor de Statistiek., 1957-1965; 511
      De stichtingen vermeld in 498-509 kunnen zijn voortgekomen uit het Bureau Documentatie Bouwwezen.
- Aaanvulling 1987., C
  - Stichting Bouwcentrum (13)., C.1
    - Door de archivaris geordende en beschreven stukken., C.1.1
      Het hier beschreven bestand is afkomstig van het z.g. "Oud archief" of "Historisch archief", dat door het Bouwcentrum is gevormd ter documentatie over zijn eigen geschiedenis. De stukken zijn van een nummer voorzien en in een lijst opgenomen, die voor de archivaris als inventaris diende. Er heeft geen systematische ordening plaatsgevonden: de stukken zijn opgenomen in volgorde van binnenkomst. Een kaartsysteem op onderwerp, waarin ook audiovisueel materiaal is opgenomen, diende voor systematische verwijzing. Het kaartsysteem bevindt zich in nr. 593.
      - Richtlijnen en concept-registratieplannen voor het Historisch Archief Bouwcentrum., 1973; 512
      - Archiefstukken nr. 1-6., 513
      - Archiefstukken nr. 7-41. Monografieën over het bouwen van de Stichting Bureau Documentatiecentrum Bouwwezen., 1944-1948; 514
      - Archiefstuk nr. 42. Ir. J.J. van de Wal, De economische ontwikkeling van het bouwbedrijf in Nederland, Delft., 1943; 515
      - Archiefstukken nr. 43. Tweemaandelijkse verslagen van de Stichting Ratiobouw., 1944-1947; 516
      - Archiefstukken nr. 44-66: Jaarverslagen van de stichtingen en het Bouwcentrum, gedrukt., 1948-1970; 517
      - Archiefstukken nr. 67-102., 518
      - Archiefstukken nr. 103-114. The way ahead, internationaal tijdschrift, uitgegeven door de Stichting Bouw., 1947-1950; 519
      - Archiefstukken nr. 115-140. The way ahead, internationaal tijdschrift, uitgegeven door de Stichting Bouw., 1951-1962; 520
      - Archiefstukken nr. 141-160., 521
      - Archiefstukken nr. 161-182., 522
      - Archiefstukken nr. 183-186. Bezoekersregisters van tentoonstellingen van het Bouwcentrum, met stukken betreffende koninklijke bezoeken., 1948-1953; 523
      - Archiefstukken nr. 187-200., 524
      - Archiefstukken nr. 201-207., 525
      - Archiefstukken nr. 256-271., 526
      - Archiefstukken nr. 272-282. Internationale uitgaven van decimale classificaties voor bouwkunde., 527-528
        - Bestanddeel 1., 527
        - Bestanddeel 2., 528
      - Archiefstukken nr. 283-329., 529
      - Archiefstukken nr. 330 betreffende de Maand voor de Bouwnijverheid., 1956; 530
      - Archiefstukken nr. 331-379., 531
        Voor gedeponeerde exemplaren van het tijdschrift Bouw, zie inventarisnummers 552-555.
      - Archiefstukken nr. 380-392., 532
      - Archiefstukken nr. 393 betreffende het bezoek van prinses Irene aan de tentoonstelling "Ons erfdeel"., 1961; 533
      - Archiefstukken nr. 394-402., 534
      - Archiefstukken nr. 403 betreffende het congres "bouwen in de maatschappij"., 1971; 535
      - Archiefstukken nr. 404-440., 536
        Voor de groot formaat albums 411-416 zie inventarisnummers 558-561.
      - Archiefstukken nr. 441-495., 537
      - Archiefstukken nr. 496-505., 538
      - Archiefstukken nr. 506 betreffende het C.I.B.-congres over de informatiestroom van bouwgegevens in het bouwproces., 1970; 539
      - Archiefstukken nr. 507-513., 540
      - Archiefstuk nr. 514. Fotoalbum, aangeboden aan ir. G.J. Braat., 1962; 541
      - Archiefstukken nr. 515-540., 542
      - Archiefstukken nr. 541-551., 543
      - Archiefstuk nr. 553: fotoalbum bij gelegenheid van de eerste uitbreiding van het Bouwcentrum., ca. 1960; 544
      - Archiefstukken nr. 554: diverse foto's., 545
      - Archiefstukken nr. 557-558., 546
      - "Stamboek op het historisch archief", houdende een beschrijving van de stukken in numerieke volgorde., 547
      - "Chronologisch register", houdende een beschrijving van het archief in chronologische volgorde., 548
    - Niet beschreven of buiten het archief gehouden stukken., C.1.2
      - Postagenda's van het Bouwcentrum., 1948-1982; 549
      - Jaarverslagen., 1968-1972; 550
      - Catalogi van het Bouwcentrum, nr. 5-18., 1954-1967; 551
      - Exemplaren van het tijdschrift Bouw., 1972-1976; 552-555
        - Januari-juni 1972, 552
        - Juli 1972-mei 1973, 553
        - Juli-december 1973, 554
        - Januari-maart 1974; mei 1976, 555
      - Knipselboek., 1946-1950; 556
      - Plakboeken met knipsels over diverse tentoonstellingen., 1966-1968; 557
      - Groot formaat plakboeken., 1947-1961; 558-561
        - Nr. 1: 1947-1951, 558
        - Nr. 2: 1952-oktober 1955, 559
        - Nr. 3: november 1955-1956, 560
        - Nr. 4: 1957-1961, 561
      - Exemplaren van het tijdschrift Bouwstenen., 1966-1972; 562
      - Exemplaren van het tijdschrift Weena 700., 1961-1972; 563
      - Rapporten van de Orde van Nederlandse Raadgevers van Ingenieurs aan de Gemachtigde voor de Wederopbouw over efficiency in bouwaangelegenheden., 1941-1942; 564
      - Stukken betreffende instructies inzake de postadministratie en de rapportage van het Bouwcentrum., 1971; 565
      - Stukken betreffende een congres van de European Organization for Quality Control in het Bouwcentrum., 1965; 566
      - Speciale nummers van het tijdschrift Bouw., 1947-1959; 567
      - Rapporten van het Bouwcentrum aan derden., 1961-1970; 568
      - Notulor, circulaires houdende notulen van vergaderingen van de ondernemingsraad., 1970-1972; 569
      - Stukken betreffende de uitbreiding van het Bouwcentrum., 1962-1970; 570
      - Herstructureringsrapporten en adviezen., 1978-1979; 571
      - Stukken betreffende de begeleidingscommissie., 1984; 572
      - Verslag van de Stichting Ratiobouw met begeleidend bedrijfskundig onderzoek., 1970; 573
      - Foto's van het koninklijk bezoek., 1953; 574
      - Lesmateriaal voor uitvoerders-organisatiecursussen., 1978; 575
      - Archiefstukken van de restauranthouder., 1955-1970; 576
      - Werkmateriaal, verzameld door Ratiobouw voor tijdberekening van een bouwwerkzaamheid., 1958; 577
      - Statuten en voorlichtingsmateriaal van het Bouwcentrum met overzichten van de dienst en de daaronder ressorterende instellingen., 1955-1970; 578
      - Ongeordend drukwerk, aangetroffen als "lopend materiaal van het oud archief"., 1970 en z.j.; 579
      - Groot formaat rapporten, tekeningen e.d., met foto's van het Weena en een geprojecteerde maquette voor eventuele nieuwbouw., 1963-1968 en z.j.; 580
      - Dia-opnamen, genomen tijdens het internationale bouwcongres C.I.B. in Stockholm., 1983; 581
      - Diverse rapporten, opgesteld in het kader van Rotterdam C 70., 1970; 582
  - Stichting "Goed Wonen"., C.2
    - Tabellarisch kasboek., 1950; 583
    - Abonnementenlijst., 1948-1950; 584
    - Notulen en statuten van de Distribuanten Vereniging "Goed Wonen"., 1947; 585
    - Ingekomen offertes van interieurontwerpers en -leveranciers., 1949-1952; 586
    - Interne nota's over het sollicitatiebeleid naar aanleiding van een personeelswerving., 1949; 587
    - Ontwerpen van behang en kamerinterieur., z.j.; 588
    - Foto's van interieur- en meubelontwerpen, met correspondentie., 1947-1952 en z.j.; 589
    - Ontwerpen van het embleem van de stichting., 1946-1948; 590
    - Catalogi met foto's van meubel- en interieurontwerpen., z.j.; 591
    - Plakboek., z.j.; 592
    - Door het Bouwcentrum aangelegd kaartsysteem op al het aanwezige documentatiemateriaal: oud archief, films e.d., 593